臺灣臺北地方法院交通事件裁定　　　　100年度交聲字第802號
原處分機關　交通部公路總局台北區監理所
異　議　人
即受處分人　楊清明
上列受處分人因違反道路交通管理處罰條例案件，對於交通部公
路總局台北區監理所於民國100年4月28日所為之處分（北監營裁
字第裁40-C00000000號），聲明異議，本院裁定如下：
    主  文
異議駁回。
    理  由
一、按汽車駕駛人，行經有燈光號誌管制之交岔路口闖紅燈者，
    處新台幣（下同）1,800元以上5,400元以下罰鍰，並記違規
    點數3點，道路交通管理處罰條例第53條第1項、第63條第1
    項第3款定有明文。
二、原處分意旨略以：異議人即受處分人楊清明於民國100年3月
    22日17時31分許，駕駛車牌號碼418-C6營業一般小客車，行
    經新北市○○區○○路、文化路口，因駕車行經有燈光號誌
    管制之交岔路口闖紅燈（紅燈左轉，往民族路方向）之違規
    ，為警舉發，爰依道路交通管理處罰條例第53條第1項、第
    63條第1項規定，裁處受處分人罰鍰2,700元，並記違規點數
    3點。
三、異議意旨略以：受處分人固於上開時間行經中興路往台北方
    向，停等於文化路口時忽然想迴轉到台塑加油站加油，剛越
    過停止線欲迴轉時，即被由右方路口騎來制止之警員喝斥往
    文化路靠邊，隨即開單告知受處分人紅燈左轉視同闖紅燈，
    惟受處分人並未紅燈左轉，是依員警指示駛入文化路，因此
    受處分人拒絕簽名，又員警未依規定告知應到案時間、處所
    ，並在舉發通知單上載明事由，不符合違反道路交通管理事
    件統一裁罰基準及處理細則第11條之規定，為此聲明異議。
四、經查：
（一）證人即本件舉發違規之員警新北市政府警察局新店分局江
      陵派出所員警黃世明作證稱：當時我人在中興路跟文化路
      口的統一便利超商，正好要從文化路要過中興路的馬路，
      那時文化路車行方向是綠燈，所以中興路是紅燈，因為那
      邊是雙向號誌，受處分人的車輛是直接紅燈左轉過去文化
      路上，不是越過停止線後停在中興路上等語（本院100年6
      月17日訊問筆錄），而受處分人對於其在中興路上號誌為
      紅燈時越過停止線一情坦承不諱，僅辯稱伊是要迴轉中興
      路，不是要左轉文化路，伊車輛進入文化路是因為員警指
      示等語。惟按車輛面對圓形紅燈表示禁止通行，不得超越
      停止線或進入路口，道路交通標誌標線號誌設置規則第
      206條訂有明文，是受處分人於號誌為圓形紅燈時超越停
      止線，即已違反號誌之指示，其不論是要左轉文化路或是
      迴轉中興路，均不影響其違規事實。
（二）次按行為人有道路交通管理處罰條例之情形者，應填製舉
      發違反道路交通管理事件通知單，並於被通知人欄予以勾
      記，當場舉發者，通知聯應填記駕駛人或行為人姓名、性
      別、出生年月日、地址、身分證統一編號及車主姓名、地
      址、車牌號碼、車輛種類。被查獲之駕駛人或行為人為受
      處分人時，應於填記通知單後將通知聯交付該駕駛人或行
      為人簽名或蓋章收受之；拒絕簽章者，仍應將通知聯交付
      該駕駛人或行為人收受，並記明其事由及交付之時間；拒
      絕收受者，應告知其應到案時間及處所，並記明事由與告
      知事項，視為已收受，違反道路交通管理事件統一裁罰基
      準及處理細則第11條第1項第1款訂有明文。本件受處分人
      拒絕簽名，惟仍加以收受一情，業據證人黃世明證述明確
      （本院100年6月17日訊問筆錄），受處分人亦不否認有收
      受本件舉發通知單，則本件舉發通知單業已由受處分人收
      受，其上載有應到案日期及處所，並非未交予受處分人收
      受之情形，受處分人辯稱員警應告知應到案時間、處所，
      並在舉發通知單上載明事由與告知事項等語，顯屬誤會。
五、綜上所述，受處分人於前揭時地有闖紅燈之違規行為明確，
    原處分機關依法裁處受處分人罰鍰2,700元，並記違規點數3
    點，核無違誤，本件異議為無理由，應予駁回。
據上論斷，應依道路交通案件處理辦法第18條，裁定如主文。
中    華    民    國   100    年    6     月    30    日
                  交通法庭法  官  林欣苑
上正本證明與原本無異。
如不服本裁定，應於裁定送達後5日內向本院提出抗告狀。
                          書記官  莊怡仙
中    華    民    國   100    年    7     月    1     日